---
title: "Práctica Data WareHouse y SQL"
format: html
editor: visual
alumno: Gustavo Arana Osorio
---

## Práctica Data WareHouse y SQL 

Representación gráfica de la distribución de estados por país.

# Running Code

Se importa el CSV del resultado de la query.

```{r}
df_flights <- read.csv("country_flight_status.csv")
```


Visualización del archivo

```{r}
head(df_flights)
```

Podemos ver la información que contiene.


```{r}
summary(df_flights)
```
Convertimos la columna country y arrival_status en factor.

```{r}
df_flights$country <- as.factor(df_flights$country)
df_flights$arrival_status <- as.factor(df_flights$arrival_status)
summary(df_flights)
```

Cargamos la librerias de visualización

```{r}
library("ggplot2")
library(dplyr)
library(lubridate)


ggplot(df_flights, aes(x=arrival_status, color=country, fill=country, group=country)) + geom_col(aes(y=average_delay), position = 'dodge') + ylab('Average Delay') + xlab('Flight Status') + ggtitle("Flight Status per Country")

```

```{r}
df_flights |> filter(arrival_status=='DY') -> df_flights_DY

ggplot(df_flights_DY, aes(x=arrival_status, color=country, fill=country, group=country)) + geom_col(aes(y=average_delay), position = 'dodge') + ylab('Average Delay') + xlab('Flight Status') + ggtitle("Flight Status 'DY' per Country")

```

```{r}
ggplot(data=df_flights,aes(x=country,y=count_flights,color=country))+geom_boxplot()+ylab('Country') + xlab('Total Flights') + ggtitle("Boxplot Count Flights per Country")

```
En el boxplot podemos identificar la distribución de la cantidad de vuelos por estado y pais.


```{r}
# Filtramos Spain para ver que efectivamente la distribucion del boxplot es correcta.
df_flights |> filter(country=='Spain') -> df_flights_filtered
df_flights_filtered
```
